【裁判字號】    98,簡上,1538
【裁判日期】    990331
【裁判案由】    傷害
【裁判全文】
臺灣板橋地方法院刑事判決            98年度簡上字第1538號
上  訴  人
即  被  告  甲○○
上列上訴人因傷害案件，不服本院98年度簡字第8205號中華民國
98年11月16日所為第一審簡易判決（聲請簡易判決處刑案號：98
年度調偵字第1592號），提起上訴，本院管轄之第二審合議庭判
決如下：
    主      文
上訴駁回。
    事實及理由
一、按被告以外之人於審判外之陳述，雖不符前4 條之規定，而
    經當事人於審判程序同意作為證據，法院審酌該言詞陳述或
    書面陳述作成時之情況，認為適當者，亦得為證據，刑事訴
    訟法第159 條之5 定有明文；故當事人如放棄對原供述人之
    反對詰問權，於審判程序表示同意該等傳聞證據可作為證據
    ，除法院認該傳聞證據欠缺適當性外，自可承認其證據能力
    。經查，關於本案屬於審判外陳述之傳聞證據，公訴人、被
    告甲○○於審判程序均同意作為證據，且經本院審酌該證據
    作成情況均無不適當之情形，是依上開規定，認得作為本案
    證據。
二、本案經審理結果，認第一審簡易判決之事實認定及證據取捨
    均無不當，應予維持，除「被告係與丙○○（應由檢察官另
    行偵查起訴）共同為本案犯行」、「丙○○係持其所有之鋁
    棒1 支為本案犯行」應予補充外，其餘均引用附件第一審刑
    事簡易判決書（含聲請簡易判決處刑書）關於事實、證據及
    理由之記載。
三、被告以本案係丙○○持所有鋁棒攻擊告訴人乙○○，其並未
    出手，亦與丙○○無犯意聯絡，而無本案傷害犯行為由，具
    狀提起上訴。經查：
  (一)本案係起因於被告駕車與乙○○發生超車糾紛所致，業經乙
    ○○到庭證稱：當天我送完貨，正準備開車回公司，因為塞
    車但右邊車道是空的，而準備超車之際，被告就駕車從後面
    衝過來，我只好切回原車道讓被告車子先行，然後跟隨在被
    告車後行駛，可是被告卻故意在我車前方走走停停，又突然
    把車子打橫停在我車子前方，擋住我的去路，然後與副駕駛
    座手持鋁棒之人一起下車。被告一下車就要拉我下車，是我
    趕緊把車門鎖住，才沒被他拖下車等語（見本院卷第55頁及
    反面），核與被告所供：當時是交通尖峰時間，乙○○卻用
    非常離譜的方式開車，我才會開車橫擋而把乙○○的車攔下
    來等語相符（見本院卷第70頁），堪信為真，足見被告方為
    與乙○○行車糾紛之事主，而有傷害乙○○之動機甚明。
  (二)再者，本案發生經過，並經乙○○證稱：被告下車後就走到
    我車門旁，態度很兇，邊罵三字經邊要拉我下車，我趕緊把
    車門鎖住，被告才無法打開；此時，另一人就將我車子副駕
    駛座車門打開，要將我拉下車，我反抗，他就持鋁棒打我頭
    部，我因為以手阻擋，手才受傷；我被打時，被告不但沒有
    阻止，還一直拉我駕駛座車門叫我下車，並持續罵我三字經
    ，又作勢要打我等語明確（見本院卷第55頁反面、56頁）。
    雖證人丙○○到庭證稱：當時是我叫被告停車阻擋乙○○的
    車，並叫他跟我一起下車，被告不知道我下車時有拿鋁棒，
    而且我毆打乙○○時，被告還叫我不要打了云云（見本院卷
    第68頁反面至69頁反面）；惟丙○○關於被告下車後，是否
    有罵乙○○乙節，先證稱：被告沒有罵乙○○，因為都是我
    在罵的云云（見本院卷第69頁），後改稱：我跟被告下車後
    就一起在車門邊罵乙○○云云（見本院卷第69頁），所證內
    容相互矛盾，已難信為真實；況被告亦稱：丙○○是為了維
    護我，所以證述內容講過頭了，其實他沒有叫我把乙○○的
    車攔下來，是我自己把該車子攔下來的等語（見本院卷第70
    頁），足見證人丙○○所言係屬迴護被告之詞，難信為真，
    是關於本案之經過，自以乙○○所證為可採。
  (三)則被告既係與乙○○發生糾紛之人，復有態度惡劣、口出惡
    言、欲強拉乙○○下車之舉動，且在丙○○持鋁棒毆打乙○
    ○之際在場，並持續口罵三字經復強拉乙○○車門，喝令其
    下車，更有作勢毆打乙○○之舉措，足見其主觀上有分擔實
    施丙○○之傷害行為，以達共同傷害乙○○目的之犯意，堪
    予認定；又所謂犯意之聯絡不限於事前有所謀議，即僅於行
    為當時有共同犯意之聯絡者，亦屬之，且其表示之方法，不
    以明示通謀為必要，即相互間有默示之合致，並無不可，故
    被告以其事前並未與丙○○商議由丙○○下手攻擊，辯稱其
    無本案共同傷害乙○○之犯行云云，即非可採。是被告與本
    案下手實施傷害行為之丙○○間有犯意聯絡，應共同負擔本
    案傷害罪責，自屬無疑。
  (四)故原審審酌被告僅因行車糾紛，即對告訴人暴力相向，使告
    訴人受傷，惡行重大，且嚴重危害社會治安，又迄未與告訴
    人達成和解等情，量處被告有期徒刑5 月，如易科罰金，以
    新台幣（下同）1, 000元折算1 日，實已詳加審認上訴人本
    案犯罪情狀，及就刑法第57條揭示之各種量刑條件妥為斟酌
    。另共犯丙○○持以犯本案之鋁棒1 支，雖經丙○○證稱係
    其所有，惟已不知所蹤（見本院卷第69頁），則原審未諭知
    沒收之結論係與本院為免日後執行困難，而不予宣告沒收相
    同，附此敘明。
  (五)綜上所述，被告以無本案傷害行為提起上訴，為無理由，應
    予駁回。
四、應依刑事訴訟法第455 條之1 第3 項、第368 條、第373 條
    ，判決如主文。
本案經檢察官楊景舜到庭執行職務。
中    華    民    國    99    年    3     月    31    日
                  刑事第十六庭  審判長法  官  王綽光
                                      法  官  陳正昇
                                      法  官  洪珮婷
以上正本證明與原本無異。
不得上訴。
                                      書記官  陳永訓
中    華    民    國    99    年    3     月    31    日

司法院資訊處製作；財團法人民間司法改革基金會備份。
